【裁判字號】    99,上易,348
【裁判日期】    990421
【裁判案由】    業務侵占
【裁判全文】
臺灣高等法院臺中分院刑事判決         99年度上易字第348號
上  訴  人
即  被  告  丙○○
選任辯護人  鄭雪櫻  律師
上列上訴人因業務侵占案件，不服臺灣臺中地方法院98年度易字
第3086號中華民國99年1月5日第一審判決（起訴案號：臺灣臺中
地方法院檢察署97年度調偵字第277號），提起上訴，本院判決
如下：
    主  文
上訴駁回。
    事  實及理  由
一、本案經本院審理結果，認第一審判決認事用法及量刑均無不
    當，應予維持，並引第一審判決書記載之事實、證據及理由
    。（如附件）
二、被告上訴意旨略以：伊確實未侵占告訴人所經營五十嵐黎明
    一店之款項；伊在未細看悔過書內容之情形即簽名云云。
三、本院查：
  (一)被告前揭上訴理由，於原審法院審理時如何為法院所不採，
    其理由已據原審判決記載甚詳，本院仔細斟酌原審判決理由
    ，認其事實之認定、理由之採擇，於相關證據法則、經驗法
    則、論理法則並無違背。
  (二)偵查卷附被告親自簽名之悔過書上載明：「本人丙○○從96
    年11月至97年5月在50嵐黎明一店擔任實習副店長一職，經
    手營業額之收支，因一時貪念犯錯，未將實際賣出之產品照
    實輸入營業額之中，將溢收金額全數占為已有，本人承認上
    述之行為，立悔過書向公司道歉．．」等語，參酌被告分別
    於偵查及本院審理時所供，書寫上開悔過書時，除老闆娘乙○○夫婦外，其姑丈及大業店店長蔡政霖均在場；伊本身國
    中畢業，在五十嵐商店服務前後3、4年時間等語，被告確有
    侵占犯行應無疑義。
  (三)被告之選任辯護人聲請調取上開商店96年11月至97年4月6日
    下午5時至11時之錄影帶；並聲請傳喚當時晚班工作之人員
    行交互詰問，證明被告並無侵占行為云云，然查：告訴人代
    理人乙○○於本院審理時供稱：上開錄影帶係重覆使用，保
    存期限為三個月，時日已久，無法提供等語，本院參酌上開
    期間距今二年之久，告訴代理人所陳與事理相符，是關於調
    取錄影帶之聲請即無准許之可能；至傳喚證人部分，辯護人
    未指明傳喚之對象，且本件事實已明，本院參酌被告侵占公
    司款項必以隱晦之方式為之，此為事理之常，無由藉此為被
    告有利之認定，亦無調查必要。
四、原審因而適用刑事訴訟法第299條第1項前段，刑法第336條
    第2項、第41 條第1項前段，刑法施行法第1條之1第1項、第
    2項前段等規定，並審酌被告無前案紀錄，素行尚佳，惟其
    身為50嵐黎明一店實習副店長，經手該店營收財務，竟侵占
    應繳回店內之溢收營業款項，致該店受有財產上損害，及犯
    罪後否認犯行之態度，並兼衡其犯罪動機、目的、手段、所
    侵占款項數額等一切情狀，量處有期徒刑6月，並諭知易科
    罰金之折算標準，其認事用法核無違誤，量刑亦屬允當，上
    訴意旨猶執陳詞否認犯罪，其上訴為無理由，應予駁回。
五、據上論斷，應依刑事訴訟法第373條、第368條，判決如主文
    。
本案經檢察官甲○○到庭執行職務。
中    華    民    國    99    年    4    月      21   日
            刑事第四庭    審判長法  官  洪  耀  宗
                                法  官  蔡 王金 全
                                法  官  劉  登  俊
以上正本證明與原本無異。
不得上訴。
                                書記官  張  惠  彥
中    華    民    國    99    年    4     月    21    日
附件
臺灣臺中地方法院刑事判決              98年度易字第3086號
公  訴  人  臺灣臺中地方法院檢察署檢察官
被      告  丙○○  男  24歲（民國○○年○月○○日生）
                    身分證統一編號：Ｚ000000000號
                    住臺中市○○區○○路257號4樓之2
                    居臺中市○○區○○路89巷22號6樓之9
上列被告因業務侵占案件，經檢察官提起公訴(97年度調偵字第2
77號)，本院判決如下：
    主    文
丙○○意圖為自己不法之所有，而侵占對於業務上所持有之物，
處有期徒刑陸月，如易科罰金，以新臺幣壹仟元折算壹日。
    犯罪事實
一、丙○○自民國96年11月間起至97年4月6日間止，在乙○○所
    經營之50嵐黎明一店(名義負責人為丁○○)擔任實習副店長
    職務，負責客人來店消費購買飲料之點單、泡茶、收款及於
    每日結束營業後結算、保管每日客人來店消費之營業現金，
    為從事業務之人。依據50嵐黎明一店之結帳作業規定，副店
    長應於每日晚間打烊後就當日營收狀況進行結帳，保管每日
    來店部分之營業現金，並於翌日將前一日結帳之營業明細表
    及營業現金繳回店內交予丁○○，如有溢收現金，應於營業
    明細表上註明後，與當日營業現金一併繳回，如有短缺，則
    由當日輪班員工共同負責補貼，不得擅將店內溢收營業現金
    逕自處分。因50嵐黎明一店店長黃偉新發現店內營業額下降
    ，懷疑丙○○侵占50嵐黎明一店公款，經與乙○○商議後，
    自97年3月1日起至97年4月5日止，扣除97年3月9日、22日、
    23 日、29日、30日丙○○休假日期，於丙○○上班時間，
    除私下曾以在收銀機內鍵入購買飲料新臺幣(下同)1千元5日
    外，其餘則以每日在收銀機內投入1千元之方式以為測試，
    詎丙○○竟意圖為自己不法之所有，於黃偉新上開測試期間
    ，利用其於每日結束營業後負責結帳之職務之便，將其業務
    上所持有因黃偉新測試時所投入因而溢收之1千元現金，未
    記載入當日營業明細表內，亦未交予丁○○，將共計26,000
    元現金(計算式：1,000元×26日＝26,000元)變易持有為所
    有，予以侵吞入己。
二、案經丁○○訴請臺灣臺中地方法院檢察署檢察官偵查起訴。
    理    由
一、證據能力方面：
(一)被告以外之人於偵查中向檢察官所為之陳述，除顯有不可信
    之情況者外，得為證據，刑事訴訟法第159條之1第2項定有
    明文。蓋現行法之檢察官仍有訊問被告、證人及鑑定人之權
    限，其應踐行之程序又多有保障被告或被害人之規定，證人
    、鑑定人於偵查中亦均須具結，就刑事訴訟而言，其司法屬
    性甚高；而檢察官於偵查程序取得之供述證據，其過程復尚
    能遵守法令之規定，是其訊問時之外部情況，積極上具有某
    程度之可信性，除消極上顯有不可信之情況者外，均得為證
    據。故主張其為不可信積極存在之一方，自應就此欠缺可信
    性外部保障之情形負舉證責任(最高法院98年臺上字第2904
    號判決意旨參照)。本案證人乙○○、黃偉新業於偵查中以
    證人身分具結作證，並於本院審理時另基於證人地位具結作
    證，在賦予被告對質詰問機會之情形下為證述，所述內容前
    後一致，且於檢察官訊問時之證述，依筆錄之記載，並無證
    據顯示係遭受強暴、脅迫、詐欺、利誘等外力干擾情形，或
    在影響其心理狀況致妨礙其自由陳述等顯不可信之情況，被
    告雖反對其於偵查中之供述具有證據能力，惟未能釋明上開
    供述有何顯不可信之情況，依上揭說明，證人乙○○、黃偉
    新於偵查中具結後向檢察官所為之證述，依刑事訴訟法第15
    9條之1第2項自具有證據能力。
(二)本案判決以下引用之非供述證據，經本院依法踐行調查證據
    程序，公訴人及被告均不爭執各該證據之證據能力，且亦查
    無依法應排除其證據能力之情形，是後述所引用證據之證據
    能力均無疑義。
二、認定犯罪事實所憑之證據及理由：
    訊據被告丙○○固不否認於96年11月間起至97年4月6日止於
    50嵐黎明一店擔任副店長一職，負責結算晚班營業金額之事
    實，惟矢口否認有何業務侵占犯行，辯稱：客人來店消費會
    在電腦輸入點購單，並給發票，店內有監視器，是裝設在可
    以拍到櫃臺收錢的地方，伊沒有侵占店內營業款項。伊所簽
    面額各25萬元的本票2張，跟伊以乙○○母親吳夢純名義貸
    款購車有關，是黃偉新說要給老闆一個保障，伊相信黃偉新
    才簽的，另悔過書是乙○○說沒事了，伊才簽的云云。惟查
    ：
(一)依50嵐黎明一店之結帳作業規定，副店長應於每日晚間打烊
    後就當日營收狀況進行結帳，保管每日來店部分之營業現金
    ，並於翌日將前一日結帳之營業明細表及營業現金繳回店內
    交予丁○○，如有溢收現金，應於營收結帳明細上註明後，
    與當日營業現金一併繳回，如有短缺，則由當日輪班員工共
    同負責補貼，不得擅將店內溢收營業現金逕自處分等情，業
    經證人即50嵐黎明一店名義負責人丁○○、實際負責人乙○○、店長黃偉新於本院審理時到庭證述綦詳 (見本院卷第40
    頁背面、第47頁、第53頁)；而被告自96年11月間起即擔任
    50嵐黎明一店副店長職務，至97年3月間因店長黃偉新懷疑
    其侵占店內款項而開始測試，期間已4月有餘，此有被告96
    年11月至97年4月出勤卡附卷可稽【見臺灣臺中地方法院檢
    察署97偵字第277號卷(下稱調偵字第277號卷)第14至16頁、
    第19至23頁】，是被告對50嵐黎明一店上開開帳務規定，自
    難諉為不知。
(二)而依證人黃偉新於本院審理時證稱：伊從92年間開始在50嵐
    黎明一店擔任店長，負責整間店的營運，幫忙外送，從上午
    10點到晚上8、9點離開，伊沒有等到關店結帳，每日營業額
    之結算是副店長負責，97年11月伊去當兵之前發現店裡營收
    有出入，感覺業績莫名短少。伊先和老闆娘乙○○說此事後
    ，開始測試1個多月，並向老闆娘報告，伊從97年3月到97年
    4月5日每天測試，之後被告就沒有上班。伊有時丟現金到營
    收裡面、有時鍵入單子，擇一測試，現金差不多都是丟1千
    元，鍵入單子也差不多是1千元，大部分是用丟錢的方式，
    鍵單部分伊可以確定的次數有5次，測試金額應該有2萬元左
    右，如遇到被告休假，就沒有作測試，之後就由會計丁○○
    去處理，伊沒有作紀錄。但伊看被告每天製作的營收結帳明
    細表，被告都寫正負0，因此認定被告侵占那些錢。97年4月
    6 日伊等關店時在門口和被告談包括車貸、借款、公司初步
    損失金額，被告哭著跟伊承認他有偷錢，並在車上簽立2張
    各25萬元本票，本票上被告的名字、地址、身份證字號、電
    話都是被告自己寫的，指印也是被告自己蓋的。50萬元本票
    是公司初步估計的損失及被告向公司借款，這是乙○○跟伊
    說的金額等語(見本院卷第45至49頁)；證人乙○○於本院審
    理時證稱：是97年3月初店長黃偉新發現來店營業額有短少
    ，來通報伊，我們就開始持續測試，由黃偉新在營業時，以
    每天投1千元進收銀機或在收銀機裡面鍵入飲料單方式擇一
    測試。但晚上收錢時，發現錢沒有回來，測試一陣子後，由
    黃偉新去問被告這件事情，當時被告有跟黃偉新承認侵占款
    項。錢每天結算後，由被告帶回去，隔天再交給丁○○，丁○○算完後，就存到銀行等語(見本院卷第41至44頁)，佐以
    被告於本院審理時供認：員工都說短缺要貼補不公平，所以
    伊才想說要這樣做，錢沒有拿走，是為了怕少錢，都放在零
    用金那邊，公司不知道，結帳有短少時，伊就從多收的錢去
    貼補，有溢收的錢不會跟公司講等語(見本院卷第53頁)，足
    徵證人黃偉新、乙○○證稱被告侵占店內溢收之營業款項，
    確有所據；則以被告丙○○自97年3月1日起至97年4月5日止
    ，除97年3月9日、22日、23日、29日、30日休假外，其餘時
    間均有上班，有被告97年3月、4月出勤卡在卷可參(見調偵
    字第277號卷第23頁、第58頁)。基此，除被告上開休假日外
    ，50嵐黎明一店每日營業金額，於黃偉新私下投入現金1千
    元至收銀機內之日，實際結算之營業額有溢收現金1千元之
    日數應有26日，於黃偉新於收銀機鍵單點購飲料之日，實際
    結算之營業額應有現金1千元短缺之日數應有5日，而該店每
    日帳載營業金與實際現金數額如有發生溢收之歧異，被告應
    於營業明細表上註明後，與當日營業現金一併繳回，已如上
    述，被告於97年3月起至97年4月5日黃偉新測試期間繳回之
    營業明細表上就溢收部分並未註明，亦未繳回因而溢收之現
    金，堪認被告於上揭期間內，就黃偉新因測試所投入收銀機
    內之現金26,000元 (計算式：1,000元×26日＝26,000元)，
    應已侵占入己。此外，並有被告於97年4月6日因黃偉新要求
    所簽立面額各25萬元之本票影本2紙【見臺灣臺中地方法院
    檢察署97年度偵字第14451號卷 (下稱偵字第14451號卷)第8
    頁】、於97年5月7日所簽立內容為「本人丙○○自96年11月
    至97年5月在50嵐黎明一店擔任實習副店一職，經手營業額
    之收支，因一時貪念犯錯，未將實際賣出之所有產品照實輸
    入營業額之中，將溢收金額全數佔為己有，本人承認上述之
    行為，立悔過書向公司道歉」等語之悔過書影本1紙(見偵字
    第14451號卷第3頁)存卷可資佐證，被告上開侵占50嵐黎明
    一店溢收營業現金26,000元之犯行，應堪認定。
(三)被告雖於偵訊及本院審理時辯稱其係因黃偉新說要給老闆一
    個保障，伊相信黃偉新才簽立上開面額各50萬元之本票2張
    ，本票是跟購車貸款有關，悔過書是乙○○說沒事了，伊才
    簽的云云。惟被告所簽立面額共50萬元本票，是乙○○請丁○○計算公司初估營業損失32萬多元，加上被告向乙○○借
    款46,230元、被告以林詩新之母吳孟純名義貸款買車，剩餘
    車貸7萬多元，因被告當時要離職，恐被告不繳交車貸，故
    乙○○委由黃偉新出面要求被告簽立50萬元本票等情，業經
    證人林詩新、黃偉新於本院審理時證述明確 (見本院卷第42
    頁、第46頁)；且被告就其於93年間以林詩新之母吳孟純名
    義貸款買車，總價479,000元，扣除頭期款，餘款分4年，每
    期繳1萬多元，由被告按期繳納，被告於97年4月離職時，僅
    餘7期貸款未繳，及其另有向乙○○借款4萬多元繳保險費等
    情，亦於本院審理時供承在卷，則上開購車剩餘貸款加計被
    告向乙○○借貸之保險費，被告積欠乙○○之欠款至多僅有
    11萬至12萬元左右，何須簽立面額各25萬元之本票2張？又
    上開悔過書內容業已載明被告將營業額溢收金額全數佔為己
    有等語，倘被告確未侵占50嵐黎明一店營業款項，當應維護
    自己權利，何以於該悔過書上簽名並按指印，承認侵占溢收
    營業額之事實，被告上開所辯，核與常理有違，自不足採。
(四)至於證人張俊懷於本院審理時雖證稱：伊於96年7月到97年1
    0月間在50嵐黎明一店擔任飲料外送工作，每晚10時30分結
    帳，被告當時擔任副店長，負責來店部分之營業金額結帳，
    被告結帳算錢時伊會在旁邊看等語 (見本院卷第25至26頁)，
    惟其亦證稱外送的錢是伊管理，伊先保管，結帳時，將錢點
    好，因外送單的金額、杯數、地點等是手寫的，結帳時會再
    編號，記載在本子上，營收金額如果有短缺，我們會自己貼
    ，如果多的，會放在零用金裡面，然後將所有錢放在老闆指
    定的地方等語(見本院卷第25至27頁)，則證人張俊懷既亦負
    責外送部分營業金額之結算，就被告結算來店營業額之過程
    是否均能詳悉，已有可疑，況依證人張俊懷所述，結算後營
    收如有短缺部分，確應由員工自己補貼，此適足徵被告未將
    溢收之營業現金繳回公司，反扣留用以貼補結算後之短缺金
    額，確與50嵐黎明一店帳務規定有違。另被告提出50嵐大業
    店店長「福哥」於97年5月20日下午4時54分所傳簡訊內容，
    以證明伊沒有侵占公司款項云云，惟經本院當庭勘驗該簡訊
    內容為「阿文，我與把你跟我說的轉告給大姐了，既然你都
    這樣說了，從現在開始，事情到此為止，與公司沒有任何瓜
    葛，而你所簽的東西，我不知道是什麼，同樣地也與公司無
    關。」(見本院卷第14頁背面)，該簡訊傳送時間與本案被告
    侵占時間已相隔1個多月，且觀之該簡訊內容，亦無從分辨
    是否與本案有關，自無從據為有利被告之認定。
(五)綜上以觀，被告丙○○所辯各節，要屬臨訟卸責之詞，委無
    足採。本案事證明確，被告上開業務侵占犯行洵堪認定，應
    予依法論科。
三、論罪量刑之理由：
    按所謂業務係指吾人於社會生活中以反覆實施同種類行為為
    目的而繼續經營特定業務，並在此範圍內對於某一物品取得
    支配管領之權能，即屬具有業務上之持有關係。被告丙○○
    自96年11月起至97年4月6日止，任職50嵐黎明一店擔任實習
    副店長之職務，負責結算、保管每日來店部分之營業現金，
    自屬從事業務之人，其利用業務上之機會，侵占其業務上持
    有之溢收營業現金，核被告丙○○所為，係犯刑法336條第2
    項之業務侵占罪。次按刑事法若干犯罪行為態樣，本質上原
    具有反覆、延續實行之特徵，立法時既予特別歸類，定為犯
    罪構成要件之行為要素，則行為人基於概括之犯意，在密切
    接近之一定時、地持續實行之複次行為，倘依社會通念，於
    客觀上認為符合一個反覆、延續性之行為觀念者，於刑法評
    價上，即應僅成立一罪。學理上所稱「集合犯」之職業性、
    營業性或收集性等具有重複特質之犯罪均屬之，例如經營、
    從事業務、收集、販賣、製造、散佈等行為概念者是(最高
    法院95年度臺上字第4686號判決意旨參照)。被告從事業務
    結算保管每日營業額，本身即含有重複實施之意思，已預設
    有多數同種行為反覆實施之要件，如僅實施一次行為固足以
    成立犯罪，縱然是同一意思下多次反覆實施，亦僅成立一罪
    ，故屬於實質上一罪之集合犯關係，應依集合犯之概念論以
    一罪。爰審酌被告無前案紀錄，有臺灣高等法院被告前案記
    錄表在卷可佐，素行尚佳，惟其身為50嵐黎明一店實習副店
    長，經手該店營收財務，竟侵占應繳回店內之溢收營業款項
    ，致該店受有財產上損害，及犯罪後否認犯行之態度，迄今
    未與告訴人達成和解，並兼衡其犯罪動機、目的、手段、所
    侵占款項數額等一切情狀，量處如主文所示之刑，並諭知易
    科罰金之折算標準，以示懲儆。至公訴人雖對被告具體請求
    量處被告有期徒刑7月之刑度，本院審酌被告犯後雖矢口否
    認犯行，且未能賠償告訴人所受損害，態度非佳，然被告犯
    罪之手段平和，犯案時年僅22歲涉世未深，因一時貪念，思
    慮未週，所得財物非詎，犯罪情節尚屬輕微等一切情狀，認
    公訴人之求刑尚嫌過重，併此敘明。
四、不另為無罪諭知部分：
(一)公訴意旨另以：被告丙○○自96年11月間至97年3月間，擔
    任50嵐黎明一店實習副店長期間，意圖為自己不法之所有，
    於任職期間利用職務之便，將每日顧客購買飲料所支付之金
    錢，先放置在收銀機內，但只在收銀機電腦系統登錄部分飲
    料金額，嗣結束營業結帳時，再將差額悉數侵占入己，共計
    約299,218元(扣除上開本院認定被告侵占之營業現金26,000
    元)，因認被告此部分所為，涉犯刑法第336條第2項業務侵
    占罪嫌云云。
(二)按犯罪事實應依證據認定之，無證據不得認定犯罪事實；又
    不能證明被告犯罪或其行為不罰者，應諭知無罪之判決。刑
    事訴訟法第154條第2項、第301條第1項分別定有明文。次按
    事實之認定，應憑證據，如未能發現相當證據，或證據不足
    以證明，自不能以推測或擬制之方法，以為裁判基礎；而認
    定不利於被告之事實，須依積極證據，苟積極證據不足為不
    利於被告事實之認定時，即應為有利於被告之認定，更不必
    有何有利之證據；所謂認定犯罪事實之積極證據，雖不以直
    接證據為限，間接證據亦包括在內，然而無論直接或間接證
    據，其為訴訟上之證明，須於通常一般之人均不致有所懷疑
    ，而得確信其為真實之程度者，始得據為有罪之認定，倘其
    證明尚未達到此一程度，而有合理之懷疑存在時，自不能以
    推測或擬制之方法，以為有罪裁判之基礎，最高法院著有30
    年度上字第816號、40年度臺上字第86號、76年度臺上字第4
    986號判例意旨可資參照。
(三)公訴意旨認被告丙○○涉有此部分業務侵占罪嫌，乃以告訴
    人丁○○之指述、證人乙○○、黃偉新於偵查中之證述及其
    等所提出之被告96年11月至97年3月出勤卡、營業明細表、
    損失計算表、被告簽立之本票2紙、悔過書1紙等，為其主要
    論據。惟查：
    1.此部分犯罪事實，業經被告堅決否認，而被告如何將每日
      顧客購買飲料所支付之金錢，先放置在收銀機內，只在收
      銀機電腦系統登錄部分飲料金額，嗣結束營業結帳時，再
      將差額悉數侵占入己，告訴人丁○○僅以經觀察後被告休
      假時之營業額較高，被告上班時之營業額較低，故認被告
      涉有業務侵占，而以每月被告休假時之平均營業額為基準
      計算每月應得之營業額，與實際營業額間之差額325,218
      元作為被告侵占之金額，此有告訴補充理由狀暨檢附之被
      告96年11月至97年3月出勤卡、營業明細表、損失計算表
      在卷可稽 (見調偵字第277號卷第17至31頁)，並無其他可
      資佐證被告確有侵占該店299,218元營業額之證據。
    2.證人乙○○、黃偉新於偵訊時雖均證稱經渠等測試，以丟
      1千元至營收裡，但結算時營業額並沒有多出1千元，故發
      現被告確實有侵占等語(見調偵字第277號卷第49頁、第62
      頁)。惟依證人丁○○於本院審理時證稱：店內管控情形
      ，若員工要侵占，無法查出侵占金額，因為來去的客人很
      多，核對賣出所得是以點購單與金額是否相符為依據，如
      果員工沒有在點購單上記載，就無法得知。我們實際上也
      不知道被告拿走多少，只是發現被告只要休假，當天營業
      額都比較高等語(見本院卷第40至41頁)；證人乙○○於本
      院審理時證稱：初估營業損失32萬多元是因為我們有作測
      試，測試快1個月，那1個月的損失與我們初估金額差不多
      ，回去推算被告開始擔任副店長時間，管錢的那幾個月，
      總共算出來的金額。每日店裡營業額不同，營業額多寡視
      來客數量而定，數量不一定，實際被告侵占多少伊不知道
      等語(見本院卷第43頁)，是告訴人丁○○指訴被告侵占營
      業差額，顯係其與乙○○、等人自行推算之金額，並無合
      理確實可信之論據，而飲料業每日營收情況，影響因素甚
      多，天候狀況、活動人潮、例假日等均有可能來店客人數
      量，況觀之告訴人製作之損失計算表，比對被告休假日期
      與前後數日被告有上班日期之營業金額，被告休假日期之
      營業額，並未絕對高於前後數日被告有上班日期之營業額
      ，縱有較低，相差金額亦在合理範圍之內，自難以被告休
      假日期之營業額較低，即遽以推論被告有於收銀機電腦系
      統登錄部分飲料金額，而結束營業結帳時，再將差額悉數
      侵占入己之情。
    3.至於被告所簽立面額各25萬元之本票2張，係以告訴人丁○○上開推算之損失金額為基準，要求被告簽立，而乙○○、黃偉新等未曾與被告核算實際侵占之數額之情，此經
      證人乙○○於本院審理時結證在卷(見本院卷第44頁)；另
      被告簽立之悔過書，亦未確認被告侵占金額，則本案在被
      告堅決否認下，顯難僅以證人丁○○、乙○○、黃偉新等
      人之證述及卷附被告出勤卡、營業明細表、損失計算表、
      本票、悔過書，即逕認被告涉有此部分業務侵占之犯行甚
      明。此外復查無其他積極證據足以證明被告確有公訴意旨
      所指之犯行。而被告除上開經論罪科刑之部分外，既無證
      據足以證明被告另涉有此部分之業務侵占犯行，依法原應
      為被告此部分無罪之判決。惟因此部分若成立犯罪，與前
      揭經論罪科刑部分，有集合犯之實質上一罪關係，爰不另
      為無罪之諭知。
五、應適用之法條：
    決如主文。
本案經檢察官吳昆璋到庭執行職務。
中    華    民    國    99    年    1     月    5     日
                  刑事第十七庭審判長法  官  陳玉聰
                                    法  官  洪挺梧
                                    法  官  簡芳潔
以上正本證明與原本無異。
如不服本判決應於收受送達後10日內向本院提出上訴書狀，並應
敘述具體理由；其未敘述上訴理由者，應於上訴期間屆滿後20日
內向本院補提理由書（均須按他造當事人之人數附繕本）「切勿
逕送上級法院」。
                                    書記官  呂苗澂
中    華    民    國    99    年    1     月    5     日
附錄論罪科刑法條全文：
中華民國刑法第336條
對於公務上或因公益所持有之物，犯前條第1項之罪者，處1 年
以上7年以下有期徒刑，得併科5千元以下罰金。
對於業務上所持有之物，犯前條第1項之罪者，處6月以上5 年以
下有期徒刑，得併科3千元以下罰金。
前二項之未遂犯罰之。

司法院資訊處製作；財團法人民間司法改革基金會備份。
